智慧財產及商業法院行政判決
                                   110年度行專訴字第11號
                                民國110年8月11日辯論終結
原      告  普萊德科技股份有限公司

代  表  人  陳清港              
訴訟代理人  李旦律師
            蘇厚安律師
            江日舜專利師                                

被      告  經濟部智慧財產局


代  表  人  洪淑敏                                     
訴訟代理人  江國塼              
參  加  人  祥瑞精密工業股份有限公司


代  表  人  何中泰               
訴訟代理人  廖晏崧律師
            黃品喆律師
上列當事人間因新型專利舉發事件，原告不服經濟部中華民國10
9年12月23日經訴字第10906311990號訴願決定，提起行政訴訟，
並經本院裁定命參加人獨立參加被告之訴訟，本院判決如下︰
    主  文
一、原告之訴駁回。
二、訴訟費用由原告負擔。
    事實及理由
壹、程序方面：
　　原告起訴聲明第1 項原為：訴願決定及原處分不利於原告部
    分均撤銷（本院卷第15頁），嗣更正為：原處分關於「請求
    項1至2、5至8舉發成立，應予撤銷」部分及訴願決定均撤銷
    。被告及參加人對此均表示沒有意見（本院卷第398頁），
    因原告係使聲明更為明確，非屬訴之變更或追加，故無行政
    訴訟法第111條第1項規定適用，合先敘明。
貳、實體方面：
一、爭訟概要：
（一）原告前於民國105年6月23日以「機箱結構」向被告申請新
      型專利，申請專利範圍共10項，經被告編為第105209452
      號進行形式審查，准予專利，並發給新型第M529949號專
      利證書（下稱系爭專利）。嗣參加人以系爭專利有違核准
      時（即103年1月22日修正公布、同年3月24日施行）專利
      法第120條準用第22條第1項第1款及第2項規定，不符新型
      專利要件，對之提起舉發。
（二）案經被告審查，認系爭專利請求項1至2、5至8有違前揭專
      利法第120條準用第22條第2項之規定，以109年8月19日（
      109）智專三㈠05017字第10920790160號專利舉發審定書為
      「請求項1至2、5至8舉發成立，應予撤銷」及「請求項3
      至4、9至10舉發不成立」之處分（下稱原處分）。原告不
      服原處分關於舉發成立之部分，提起訴願，經經濟部於10
      9年12月23日以經訴字第10906311990號決定駁回（下稱訴
      願決定），原告仍未甘服，遂向本院提起行政訴訟。因本
      院認本件判決之結果，倘認原處分及訴願決定均應予撤銷
      ，將影響參加人之權利或法律上之利益，爰依職權命參加
      人獨立參加本件被告之訴訟。
二、原告之主張要旨及聲明：
（一）被告據以認定系爭專利不具進步性之證據2，並不具證據
      能力，不得作為先前技術：
　　　證據2僅係訴外人研華股份有限公司（下稱研華公司）之
      內部研發文件，封底印製之日期，至多僅能表示曾於該期
      間進行撰寫，無法證明係公開時間，且證據2尚有以下問
      題：
    ⒈依證據2之網站連結，雖可下載如證據2所示之電子目錄，
      但無法由網站內清楚得知正確的公開時間，網址連結亦僅
      表示目前仍可被下載，但並不當然表示系爭專利申請日前
      業已公開，況且網路資料隨時可以更新上傳替換，證據2
      亦無法排除是否為日後更新再公開者。
    ⒉證據2恐遭替換，因證據2第ii頁頁碼旁標有“EKI-6528TI/6
      528TPI User Manual”字樣，惟第iii頁卻係”EKI-2728I U
      ser Manual”字樣，而最末頁封底雖印有日期，卻未如其
      他頁印有頁碼，如何能證明EKI-6528TI/6528TPI二型號確
      實於西元2011年所完成，並非無疑。
    ⒊證據2之EKI-6528TI與EKI-6528TPI型號，其規格書明確記
      載「27-Jul-2016」上傳【原證4-1】，明顯晚於系爭專利
      申請日105年6月23日。
    ⒋綜上，證據2有諸多不合理之處，不應納為證據使用，被告
      執證據2所示一組日期即謂早於系爭專利公開，除違反專
      利審查基準外，亦與行政程序法第9條意旨未合。
（二）證據4、5之組合無法證明系爭專利請求項1不具進步性：
    ⒈根據系爭專利之先前技術揭露「現有的乙太網路設備或交
      換器，之機殼內部的主機板與機殼外部的插接結構為垂直
      配置成90度，且插接結構與顯示燈號也不是位於同一平面
      上，使得機殼縱向較深且體積較大，對於安裝上具有種種
      限制，例如掛牆或建置於小空間時，接線線材的困難度相
      對提高，顯示燈號也會不易判讀，且非常佔用欲安裝的環
      境空間」。觀以證據5未清楚揭露連接埠及發光元件之設
      立位置，其機殼內部的主機板與機殼外部的連接器確實為
      垂直配置成90度，因此，若將證據5的結構應用於證據4時
      ，將存在著使得機殼縱向較深且體積較大，而對於安裝上
      存有顯著限制等問題，此即無法達成系爭專利所欲解決之
      核心問題。
    ⒉相較於證據5，系爭專利第1圖以及說明書第[0018]段，明
      確提到「本創作為能將產品整體體積設計為輕薄小型化，
      以達到扁平式的機箱結構設計，因此將所有連接埠及顯示
      燈全部都設置同一表面上，且容置於殼體內的電子裝置也
      與所有連接埠及發光元件平行配置，不僅可縮小整體機箱
      體積，以符合能在最小的安裝空間環境下安裝本創作之產
      品之需求」等語，可知即使將證據4結合證據5，均無法達
      到上述技術之功效。就系爭專利而言，若將請求項1與證
      據4、5之結合相比較，仍可得出證據4、5之組合無法揭露
      系爭專利請求項1所欲改善之問題。
    ⒊訴願決定雖稱「由前揭證據4及5說明書內容可知，其同屬
      電子裝置的機箱結構之相關技術領域，皆係於殼體內部容
      置電子裝置連接，並有外界連接埠電性連接之功能，且均
      在處理如何縮減殼體體積及安裝設置等問題，其所欲解決
      之問題及彼此之功能或作用具有共通性，所屬技術領域中
      具有通常知識者有動機將該等證據予以組合，而能輕易完
      成系爭專利請求項1之整體技術特徵，並達成相同之功效
      ，是證據4、5之組合足以證明系爭專利請求項1不具進步
      性」然而，此係根據系爭專利說明書的內容中循序漸進、
      由淺入深的內容所產生的「後見之明」，根本不存在任何
      動機、理由或教示結合證據4、5，所屬技術領域之通常知
      識者，若未閱讀過系爭專利技術內容，亦無從憑空產生證
      據4、5之結合動機。因此，證據4、5之組合實無法證明請
      求項1不具進步性。
（三）證據4、5、6之組合無法證明系爭專利請求項2不具進步性
      ：
　　　由於系爭專利請求項2依附於請求項1，系爭專利獨立請求
      項1具進步性，因此其附屬項2當然具進步性，並無違進步
      性之規定。
（四）證據4、5、7之組合無法證明系爭專利請求項5、6不具進
      步性：
    ⒈由於系爭專利請求項5、6依附於請求項1，系爭專利獨立請
      求項1具有進步性，因此其附屬項5、6當然具進步性，亦
      無違進步性之規定。
    ⒉訴願決定固認為證據7已揭露系爭專利請求項5、6之附加技
      術特徵，再依據證據4、5、7之結合，認定系爭專利請求
      項5、6不具進步性。然而，證據7所揭露之技術內容為「
      遙控器及其定位吸附板」，與系爭專利「機箱結構」的技
      術領域完全不同，證據7要解決的是遙控器的收納問題，
      與系爭專利所欲解決之技術問題完全不同，遑論是功能或
      作用亦不同。
    ⒊觀諸系爭專利說明書[0014]至[0015]段所述：「…藉由第一
      磁性元件26與第二磁性元件28為磁性相吸特性予以吸附固
      定，其中平面24可為辦公室隔板或家俱表面等。此方式不
      需要額外的工具進行鎖固，徒手就能拆卸與組裝了，使得
      拆卸與組裝更加簡單快速」、「…本創作之安裝組件係為
      磁性元件30，例如磁鐵薄片，且設於殼體10之背面，而平
      面24設有一金屬元件或平面24係為金屬平面，在此以金屬
      平面為例，如金屬工具箱表面或是電信機箱內表面等，磁
      性元件24能直接吸附於平面2上。當然若平面24設有一金
      屬元件，則磁性元件30能對應吸附於金屬元件上」可知，
      系爭專利藉由請求項5、6的技術特徵，可以不須任何工具
      快速組裝，已達成應用在各種不同可供磁性吸附的金屬平
      面上，且不止解決放置定位、固定的問題，還能解決拆卸
      和組裝的問題，此項技術目的及功效，顯為證據7所無法
      達成者。
    ⒋承前所述，證據7無論在解決的技術問題、功能或作用上皆
      與系爭專利大不相同，亦欠缺任何教示或建議，系爭專利
      所屬技術領域中具有通常知識者，縱使在檢視完證據4、5
      、7的整體技術內容後，自無從產生結合證據4、5、7之動
      機，故證據4、5、7之組合無法證明請求項5、6不具進步
      性。
（五）證據2無法證明系爭專利請求項7不具進步性：
　　　由於系爭專利請求項7依附於請求項1，系爭專利獨立請求
      項1具進步性，因此其附屬項7當然具進步性，並無違進步
      性之規定。
（六）證據4、5、7之組合無法證明系爭專利請求項8不具進步性
      ：
    ⒈由於系爭專利請求項8依附於請求項1，系爭專利獨立請求
      項1具進步性，因此其附屬項8當然具進步性，並無違進步
      性之規定。
    ⒉另因證據7所欲解決的技術問題、功能或作用上皆與系爭專
      利大不相同，亦欠缺任何教示或建議，系爭專利所屬技術
      領域中具有通常知識者，縱使在檢視完證據4、5、7的整
      體技術內容後，自無從產生結合證據4、5、7之動機。故
      證據4、5、7之組合無法證明系爭專利請求項8不具進步性
      。
（七）原告於107年2月6日依法向被告申請系爭專利之新型專利
      技術報告，依被告於同年5月11日所完成之新型技術報告
      記載：請求項1-10之比對結果代碼均為「6」（即無法發
      現足以否定其新穎性等要件之先前技術文獻）在案，足徵
      被告自始肯認系爭專利存在進步性無疑，卻仍於事後為撤
      銷處分，嚴重損及原告對於新型技術報告之信賴，難謂適
      法。
（八）聲明（本院卷第445頁）：
　　　原處分關於系爭專利「請求項1至2、5至8舉發成立，應予
      撤銷」部分及訴願決定均撤銷。
三、被告之答辯要旨及聲明：
（一）證據2得作為系爭專利的先前技術：
　　　證據2、3的「機殼產品」早已行銷全世界，仍可由其他網
      站查得公開事實，如「http://www.gstegypt.com/catego
      ry/13?Industrial_Communications」、「http://suppor
      t.elmark.com.pl/advantech/pdf/icom/EKI-6528TI_6528
      TPI-manual.PDF」、「https://b2b.harting.com/files/
      livebooks/de/PRD0000000000000/downloads/livebook.p
      df」等網站，及「網站時光回溯器」即可查得相關資訊及
      公開時間。另依訴願決定書第14頁，理由五、㈣、2也指出
      「經本部於網路搜尋結果，可查得相同文件」。可見證據
      2、3的「機殼產品」於系爭專利申請前已有公開的事實，
      自得作為引證文件。
（二）證據4、5之組合，足以證明系爭專利請求項1不具進步性
      ：
    ⒈證據4、5皆係電子裝置的機箱結構之相關技術，具有技術
      領域之關連性，且證據4、5係藉由殼體容置內部電子裝置
      連接，且具有外界連接埠電性連接之功能，具功能或作用
      之共通性。就所屬技術領域中具有通常知識者自有合理之
      動機結合該證據4、5之先前技術，自可據為進步性之比對
      依據。
    ⒉證據4 係一種網路配線面板及集線器整合裝置，其包括有
      ：一由平臺基座構成的網路配線面板，於該基座的頂面設
      有複數個信號線連接埠，及分別與各連接端構成電氣連接
      的複數個網路線插座，其中該基座的頂面形成有數片固定
      片…。由證據4說明書第5頁（第18-26行）及圖2、3已揭露
      基座10（殼體）上設有複數個網路線信號插座22（插孔31
      ）、連接端口21、插座22（相當於連接埠），且圖3該基
      座10左側揭露兩固定片12、13及右側揭露一可供螺釘固定
      之固定板（相當於安裝組件）。又證據5為一種具散熱殼
      體之電子裝置，依其申請專利範圍請求項1揭示該散熱殼
      體10其內部可裝設有一電路板，及請求項3揭示該散熱殼
      體10上設有至少一與外界連接埠或顯示燈，及請求項4揭
      示主動元件利用至少一鎖固元件（相當於螺釘）與該散熱
      板上的至少一凸柱孔，將該主動元件與該導熱片密合之內
      容。
    ⒊原告雖稱證據5未清楚揭露連接埠及發光元件的設立位置特
      徵。惟查，系爭專利請求項1將這些連接埠與發光元件位
      於該機殼之同一表面上之技術特徵，仍為證據5說明書第7
      頁倒數2-3行所載：該散熱「殼體10之側面至少設有一與
      外界連接埠或顯示燈」，及第11頁請求項3揭示該散熱「
      殼體10上設有至少一與外界連接埠或顯示燈」的內容所教
      示，可見在機殼同一側面（平面）上設置連接埠或顯示燈
      已被揭露而教示，顯然原告主張並不足採。系爭專利請求
      項1，仍為所屬技術領域中具有通常知識者依證據4結合證
      據5之先前技術所能輕易完成。
    ⒋因此，由證據4結合證據5可知，系爭專利請求項1之一種機
      箱結構，包括：一機殼10，其內可容置一電子裝置18（即
      相當於證據5殼體10內部裝設有一電路板）；至少一發光
      元件12，設於該機殼10上，該發光元件12係電性連接該電
      子裝置18；複數個連接埠14，其為平行設置於該機殼10上
      （即相當於證據5殼體10上設有至少一與外界連接埠或顯
      示燈，及證據4圖3基座10上平行設置的複數個網路線插座
      22、連接端口21），該些連接埠14係電性連接該電子裝置
      18（即相當於證據5連接埠或顯示燈電性連接內部電路板1
      2），且該些連接埠14與該發光元件12係位於該機殼10之
      同一表面上（即相當於證據4圖2、3所示在基座10同一平
      面上設複數個信號插座22、連接端口21之連接埠，及證據
      5第7、11頁揭示之在殼體10之一側面至少設有一與外界連
      接埠或顯示燈）；以及至少一安裝組件16，設於該機殼10
      上，該機殼10係利用該安裝組件16以安裝於一平面上（即
      相當於證據4圖3揭示之基座10左側之兩固定片12、13或右
      側一可供螺釘固定之固定板）。故證據4、5之組合足以證
      明系爭專利請求項1不具進步性。
（三）證據4、5、6之組合足以證明系爭專利請求項2不具進步性
      ：
    ⒈證據4、5之組合足以證明系爭專利請求項1不具進步性已如
      前述。
    ⒉證據6係一種接線裝置，係一具有配線模組的箱體，亦與證
      據4、5具有技術領域之關連性及結合動機。且證據6圖2C
      揭露該接線裝置100上面之一蓋板112設有散熱孔1126，可
      見系爭專利請求項2進一步界定之複數個散熱孔104的技術
      特徵亦被揭露。故證據4、5、6之組合可證明系爭專利請
      求項2不具進步性。
（四）證據4、5、7之組合足以證明系爭專利請求項5、6不具進
      步性：
    ⒈證據4、5之組合足以證明系爭專利請求項1不具進步性，已
      如前述。
    ⒉證據7係一種遙控器及其定位吸附板，可令遙控器於閒置時
      定位設置於定位吸附板上的遙控器及其定位吸附板；其中
      第1-3圖及申請專利範圍請求項1已揭示第二磁吸元件21與
      該第一磁吸元件11相互磁吸，使該遙控器被吸附且定位於
      該定位吸附板上之技術內容。原告雖指證據7所揭露之技
      術內容為遙控器與系爭專利「機箱結構」的技術領域不同
      ，解決的技術問題不同等等。惟查，系爭專利請求項5、6
      之附屬技術特徵即在於磁吸元件及吸附固定功能，功能作
      用即相同於前述證據7揭露之技術特徵，其所欲解決的問
      題也是吸附固定之同一技術，自具有共通性，仍被證據7
      揭露且教示。可見證據7亦揭露且教示系爭專利請求項5、
      6藉由磁吸元件磁性相吸，以吸附固定或吸附於金屬平面
      上之技術特徵，系爭專利請求項5、6僅係先前技術之簡單
      變更或單純併湊，為所屬技術領域中具有通常知識者所能
      輕易完成者，故證據4、5、7之組合足以證明系爭專利請
      求項5、6不具進步性。
（五）證據2足以證明系爭專利請求項7不具進步性：
    ⒈系爭專利請求項7依附於請求項1，並界定請求項7「其中該
      安装組件係為滑軌卡槽，該平面設有一滑軌卡合件，該滑
      軌卡槽與該滑軌卡合件為相匹配以卡合固定」之附屬技術
      特徵。
    ⒉證據2電子目錄Chapter2第7頁2.3節及圖2.2已揭露機殼的
      一側上下設有可釘在牆上之「安装組件」，至於系爭専利
      請求項7所依附之請求項1所載「該發光元件12、連接埠14
      電性連接該電子裝置18」等技術特徵，查證據2另頁，如
      第6頁圖2.1揭露殼外露有指示燈、連接埠，第6頁2.1節1
      至2行內文也揭示有位於前板上的LED指示燈顯示系統電源
      的狀態。因此，由證據2第6頁圖2.1結合第7頁圖2.2 揭示
      的技術內容，證據2已揭示系爭專利請求項7所依附之請求
      項1所載之技術特徵。
    ⒊由於系爭專利請求項7為附屬技術特徵，證據2已揭示系爭
      專利請求項1所載之技術特徵。又系爭專利請求項7其中該
      滑軌卡槽與該滑軌卡合件之技術特徴，亦被證據2第8頁2.
      3.2節及圖2.3揭示之「DIN導軌」所揭露。故證據2自足以
      證明系爭專利請求項7不具進步性。
（六）證據4、5、7之組合足以證明系爭專利請求項8不具進步性
      ：
    ⒈系爭專利請求項8依附於請求項1之附屬項，包含所依附請
      求項1之所有技術特徵。並進一步界定「其中該平面係為
      牆面、桌面、天花板、家俱表面、工具箱表面或隔板」。
    ⒉原告所指證據7所欲解決的技術問題、功能或作用上皆與系
      爭專利不相同，亦欠缺任何教示或建議，亦無從產生結合
      證據4、5、7動機，證據4、5、7之組合無法證明請求項8
      不具進步性一節。惟查：
      ⑴證據4、5皆係電子裝置的機箱結構之相關技術，具有技
        術領域之關連性；且證據4、5係藉由殼體容置內部電子
        裝置連接，具有外界連接埠電性連接之功能，具功能或
        作用之共通性。而證據7也呼應系爭專利請求項5、6之
        磁吸附屬技術特徵之磁吸元件及吸附固定功能，功能、
        作用及其所欲解決吸附固定的問題亦具有共通性。就所
        屬技術領域中具有通常知識者自有合理之動機結合該證
        據4、5、7之先前技術，自可據為進步性之比對依據。
　　　⑵證據7第1圖揭示之定位吸附板2也係一平面板，可見系爭
        專利請求項8進一步界定之其中該平面係為桌面、家俱
        表面、隔板等技術特徵也被揭露而教示。因此所屬技術
        領域中具有通常知識者，由證據4、5再結合證據7，自
        能輕易完成系爭專利請求項8之創作。故證據4、5、7之
        組合足以證明系爭專利請求項8不具進步性。
（七）聲明（本院卷第445頁）：駁回原告之訴。
四、參加人除技術部分援用被告之陳述外，其餘答辯要旨及聲明
    略以：
（一）證據4、5之組合足以證明系爭專利請求項1不具進步性：
      如被告前述㈡可知，證據4、5同屬電子裝置的機箱結構之
      相關技術領域，皆係於殼體內部容置電子裝置連接，並有
      外界連接埠電性連接之功能，且均在處理如何縮減殼體體
      積及安裝設置等問題，其所欲解決之問題及彼此之功能或
      作用具有共通性，所屬技術領域中具有通常知識者有動機
      將該等證據予以組合，而能輕易完成系爭專利請求項1之
      整體技術特徵，並達成相同之功效，是證據4、5之組合足
      以證明系爭專利請求項1不具進步性。
（二）證據4、5、6之組合，可證明系爭專利請求項2並不具進步
      性：
    ⒈證據5之請求項1已揭示「在該散熱殼體一側面具有一散熱
      版」，實已揭示具有散熱功能之殼體。
    ⒉證據6說明書第6頁倒數第2行至第7頁第4行及圖式第2C圖已
      揭露「蓋板112更具有多個散熱孔1126。這些散熱孔1126
      例如是平均分佈於承載開口1120的兩側…這些散熱孔1126
      的配置位置可視實際情況的需求而進行改變。這些散熱孔
      1126的功能在於排除訊號接線模組120在運作時所產生的
      熱能。」，可稽證據6之蓋板112、散熱孔1126即相當於請
      求項2之機殼、散熱孔，故證據6已揭露請求項2「其中該
      機殼更包含複數個散熱孔」之技術特徵。
    ⒊綜上，證據4、5、6已揭露系爭專利請求項2之整體技術特
      徵，證據4之網路配線面板、證據5具散熱殼體之電子裝置
      、證據6之接線裝置均為電子設備，三者於技術領域具有
      相關聯性，並已揭露在電子設備機殼上設置散熱孔及連接
      埠指示燈等結合技術內容的教示及建議，該創作所屬技術
      領域中具有通常知識者在面臨連接埠配置之問題時，自有
      合理動機將證據6之散熱孔1126設置於證據4之基座10外殼
      藉以排除運作時產生的熱能，而輕易完成系爭專利請求項
      2之創作，故證據4、5、6之組合足以證明系爭專利請求項
      2不具進步性。
（三）證據4、5、7之組合，可證系爭專利請求項5、6並不具進
      步性：
    ⒈證據4、5之組合足以證明系爭專利請求項1不具進步性，已
      如前述。
    ⒉證據7已揭露系爭專利請求項6「其中該安裝組件係為磁性
      元件，該平面設有一金屬元件或該平面為金屬平面，該磁
      性元件能對應吸附於該金屬元件上或直接吸附於該金屬平
      面上」之技術特徵。
    ⒊綜上，證據7之被吸物品為遙控器，其外部為機殼，內部具
      電子裝置，而自證據7請求項1、3及圖式第1圖可證利用磁
      吸元件將電子產品吸附於一平面已揭示於證據7，故系爭
      專利之申請人，自可輕易將證據7之遙控器換置成機殼，
      透過磁吸元件達到吸附固定於一平面之目的，且所屬技術
      領域中具有通常知識者，亦有動機將該等證據予以組合，
      並採用證據7所揭示以第一磁吸元件與第二磁吸元件間相
      互磁吸，以使遙控器吸附定位於定位吸附板上之技術內容
      ，而能輕易完成系爭專利請求項5、6之整體技術特徵，且
      達成相同之功效，是證據4、5、7之組合足以證明系爭專
      利請求項5、6不具進步性。
（四）證據2之內容，可證系爭專利請求項7並不具進步性：
   ⒈細譯證據2之內容可知，該文件雖似記載「EKI-6528T/TPI」
     及「EKI-6528TI/6528TPI」等不同型號之產品，然該手冊
     產品之所以編號存有歧異，僅係因誤繕所致，是該手冊之
     技術並非「二個以上獨立的引證資料予以組合」，故原告
     主張證據2之發表時間、產品編號有誤，皆不足取。
    ⒉觀諸證據2，Chapter第8頁2.3.2之第2點內容，即清楚揭示
      有DIN導軌安裝(相當於滑軌卡槽)，並分別於第2.3.1節「
      Wall mounting」及第2.3.2節「DINrail mounting」詳述
      其安裝步驟及示意圖。是證據2已揭露系爭專利請求項1之
      全部技術特徵及系爭專利請求項7之附屬技術特徵，足以
      證明系爭專利請求項7不具進步性，至為灼然。
（五）證據4、5、7之組合，足以證明系爭專利請求項8不具進步
      性：    
　　⒈證據4、5之組合足以證明系爭專利請求項1不具進步性，已
      如前述。而證據7第1、2圖及請求項1所載「定位吸附板設
      置於牆壁壁面或電器用品之機殼」、請求項6所載「該定
      位吸附板之後端面係設置有一黏合件，該黏合件黏接結合
      於牆壁壁面或電器用品之機殼」，可知證據7之定位吸附
      板為一平面板，且該定位吸附板可黏接結合於牆壁壁面、
      電器用品等平面或物件，故證據7已揭露系爭專利請求項8
      之附屬技術特徵。
　　⒉證據7之請求項1已揭示遙控器可被吸附固定於不同平面上
      ，所屬技術領域中具有通常知識者參酌證據4、5、7之技
      術內容，即能輕易完成系爭專利請求項8之整體技術特徵
      ，且達成相同之功效。
（六）綜上，訴願決定並無錯誤，且參加人與原告於系爭專利相
      關之民事訴訟(本院109年度民專訴字第2號判決)，就上開
      系爭專利請求項亦採相同之見解，故原告之訴應予駁回。
（七）聲明（本院卷第445頁）：駁回原告之訴。
六、本件爭點（本院卷第399至400頁）：
（一）證據2是否得為系爭專利的先前技術？
（二）證據4、5之組合是否足以證明系爭專利請求項1不具進步
      性？
（三）證據4、5、6之組合是否足以證明系爭專利請求項2不具進
      步性？
（四）證據4、5、7之組合是否足以證明系爭專利請求項5、6、8
      不具進步性？
（五）證據2是否足以證明系爭專利請求項7不具進步性？
七、本院判斷：
（一）應適用之法令：
    ⒈按新型專利權得提起舉發之情事，依其核准處分時之規定
      ，專利法第119條第3項本文有明文規定。本件系爭專利之
      申請日為105年6月23日，核准處分日為同年8月3日，公告
      日為同年10月1日，是以系爭專利應否撤銷，自應以核准
      處分時所適用之103年1月22日修正公布、同年3月24日施
      行之專利法為斷（下稱核准時專利法）。
    ⒉新型為其所屬技術領域中具有通常知識者依申請前之先前
      技術所能輕易完成時，不得取得發明專利（核准時專利法
      第120條、第22條第2項規定參照）；對於獲准專利權之違
      反前述規定，任何人得向專利專責機關提起舉發，核准時
      專利法第119條第1項第1款定有明文。
（二）系爭專利技術分析：
    ⒈系爭專利技術內容：
      ⑴系爭專利所欲解決問題：
　　　　電子產品以乙太網路設備或交換器為例，一般乙太網路
        設備或交換器是安裝於19吋標準型機箱，抑或平置於桌
        面的角度來設計，但是多條的線材於接線後，於實際使
        用上有建置位置深度的問題，必須考量電子產品加上線
        材擺放的空間，故機箱的深度一般多需要在12~20公分
        以上，因此，若安裝於大樓樓梯間電信機箱內則會有因
        深度不足，造成接線後的線材雜亂亂塞進電信機箱裡，
        導致顯示燈號被線材擋住而有燈號辨視不佳的問題。再
        者，需要維修或是檢測對於線材淩亂不堪的情況下，安
        裝者必須花時間先整理線材的配置位置，操作上相當不
        便；此外，現有的乙太網路設備或交換器，機殼內部的
        主機板與機殼外部的插接結構為垂直配置成90度，且插
        接結構與顯示燈號也不是位於同一平面上，使得機殼縱
        向較深且體積較大，對於安裝上具有種種限制，例如掛
        牆或建置於小空間時，接線線材的困難度相對提高，顯
        示燈號也會不易判讀，且非常佔用欲安裝的環境空間；
        為此，如何達到可因應各種環境而簡單快速安裝拆卸以
        提高有效率的安裝結構，以及提升接線線材整齊配置及
        顯示燈號易判讀的便利性是亟待解決的問題（參系爭專
        利說明書第1、2頁）。
      ⑵系爭專利對照先前技術之功效：
　　　　系爭專利為能將產品整體體積設計為輕薄小型化，以達
        到扁平式的機箱結構設計，因此將所有連接埠及顯示燈
        全部都設置同一表面上，且容置於殼體內的電子裝置也
        與所有連接埠及發光元件平行配置，不僅可縮小整體機
        箱體積，以符合能在最小的安裝空間環境下安裝本創作
        之產品之需求；再者，機箱結構安裝於平面上時，所有
        連接埠及顯示燈若正面對著安裝者，可以簡單快速的安
        裝及拆卸，又能夠讓複雜線材平行配置而不會擋住發光
        元件，不僅讓整體機箱更美觀整齊，且能達到輕易判讀
        之功效。再者，本創作設計多種組裝結構，能夠因應各
        種安裝環境，不管牆面、桌面、天花板、家俱表面、工
        具箱表面或隔板的安裝環境條件下，皆適用安裝本創作
        新穎設計的機箱結構，應用上更有效率，極具市場競爭
        優勢（參系爭專利說明書第7頁）。
    ⒉系爭專利主要圖式：如附圖一所示。
    ⒊系爭專利申請專利範圍分析：系爭專利申請專利範圍共計1
      0項，其中請求項1為獨立項，其餘均為附屬項，本件舉發
      成立之項次內容如下：
      ⑴請求項1：
　　　　一種機箱結構，包括：一機殼，其內可容置一電子裝置
        ；至少一發光元件，設於該機殼上，該發光元件係電性
        連接該電子裝置；複數個連接埠，其為平行設置於該機
        殼上，該些連接埠係電性連接該電子裝置，且該些連接
        埠與該發光元件係位於該機殼之同一表面上；以及至少
        一安裝組件，設於該機殼上，該機殼係利用該安裝組件
        以安裝於一平面上。
      ⑵請求項2：
　　　　如請求項1所述之機箱結構，其中該機殼更包含複數個
        散熱孔。
      ⑶請求項5：
　　　　如請求項1所述之機箱結構，其中該安裝組件係為第一
        磁性元件，該平面設有一第二磁性元件，該第一磁性元
        件與該第二磁性元件為磁性相吸以吸附固定。
　　　⑷請求項6：
　　　　如請求項1所述之機箱結構，其中該安裝組件係為磁性
        元件，該平面設有一金屬元件或該平面為金屬平面，該
        磁性元件能對應吸附於該金屬元件上或直接吸附於該金
        屬平面上。
      ⑸請求項7：
　　　　如請求項1所述之機箱結構，其中該安裝組件係為滑軌
        卡槽，該平面設有一滑軌卡合件，該滑軌卡槽與該滑軌
        卡合件為相匹配以卡合固定。
　　　⑹請求項8：
　　　　如請求項1所述之機箱結構，其中該平面係為牆面、桌
        面、天花板、家俱表面、工具箱表面或隔板。
（三）舉發證據之技術分析：
    ⒈證據2：
      ⑴證據2為研華公司「EKI-6528TI/6528TPI」切換器產品之
        電子使用手冊影本，連結網址為：http://support.elm
        ark.com.pl/advantech/pdf/icom/EKI-6528TI_6528TPI
        -manual.PDF。
      ⑵圖式：如附圖二所示：
    ⒉證據4：
      ⑴證據4為92年10月29日公告之中國大陸第2583850Y號「網
        路配線面板及集線器整合裝置」專利案，其公告日早於
        系爭專利申請日（105年6月23日，下同），可為系爭專
        利之先前技術。
      ⑵技術內容：證據4為一種網路配線面板及集線器(HUB)整
        合裝置，於一平臺基座的頂面設有多個供連接終端裝置
        的信號線連接埠，及複數個供連接集線器用的網路線插
        座，以構成一平臺式網路配線面板，又於基座頂面相對
        前述各連接埠是一體形成有數片階梯狀的固定片，由此
        可將集線器的兩側螺固於各固定片，與基座呈斜接狀而
        令網路纜線更方便連接，亦可將集線器折疊平貼於基座
        表面，以便於運輸搬送；據此等網路配線面板及集線器
        的整合設計，將可大幅縮減裝置所佔據的體積，以助於
        網路配線時的空間規劃（參證據4摘要）。
      ⑶圖式：如附圖三所示：　　
    ⒊證據5：
      ⑴證據5為94年10月21日公告之我國第M279164號「具散熱
        殼體之電子裝置」專利案，其公告日早於系爭專利申請
        日，可為系爭專利之先前技術。
      ⑵技術內容：證據5為一種具散熱殼體之電子裝置，其係利
        用散熱殼體側面一散熱板散熱，散熱板外側具有一散熱
        鰭片，整齊而縱向排列，增加散熱面積；散熱殼體內可
        放置一電路板，而電路板上的主動元件，利用導熱接著
        層，與該散熱板上的導熱片密合，使主動元件所產生之
        熱源，利用傳導與外界空氣接觸，將熱量從機殼內排出
        ，而不需使用傳統風扇散熱，而電路板上的被動元件位
        置，可設置在與主動元件同一側，或是另一側；該具散
        熱殼體之電子裝置不論放置在平面、懸掛在平面或是設
        置在螢幕後方都可以達到散熱效果（參證據5摘要）。
      ⑶圖式：如附圖四所示：
    ⒋證據6：
      ⑴證據6為102年11月1日公告之我國第M464911號「接線裝
        置」專利案，其公告日早於系爭專利申請日，可為系爭
        專利之先前技術。
      ⑵技術內容：證據6為一種接線裝置，適於固定於嵌入壁體
        的箱體內。箱體具有底壁與多個連接於底壁的側壁。這
        些側壁的頂面之間定義出第一開口，第一開口曝露出底
        壁。接線裝置包括承載框架以及至少一訊號接線模組。
        承載框架包括框體以及蓋板。框體配置於箱體的這些頂
        面，且框體具有曝露出箱體的底壁的第二開口。蓋板樞
        接於框體，並適於覆蓋框體的第二開口。至少一訊號接
        線模組配置於蓋板（參證據6摘要）。
      ⑶圖式：如附圖五所示：
    ⒌證據7：
      ⑴證據7為101年5月11日公告之我國第I364172號「遙控器
        及其定位吸附板」專利案，其公告日早於系爭專利申請
        日，可為系爭專利之先前技術。
      ⑵技術內容：證據7為一種遙控器及其定位吸附板，定位吸
        附板設置於牆壁壁面或電器用品機殼，遙控器設置有至
        少一第一磁吸元件，定位吸附板設置有至少一第二磁吸
        元件，第二磁吸元件與第一磁吸元件相互磁吸，而遙控
        器被吸附且定位於定位吸附板上；藉由遙控器之第一磁
        吸元件與定位吸附板之第二磁吸元件的相互吸引作用，
        當使用者不使用遙控器而將其閒置時，可直接將遙控器
        以被吸附的方式定位於定位吸附板上，提供使用者簡易
        的收納遙控器，提升電器用品之使用觀感及居家生活品
        質（參證據7摘要）。
      ⑶圖式：如附圖六所示：
（四）證據2具有證據能力，得作為系爭專利的先前技術：
  　⒈證據2為研華公司「EKI-6528TI/6528TPI」切換器產品之電
      子使用手冊影本，連結網址為：http://support.elmark.
      com.pl/advantech/pdf/icom/EKI-6528TI_6528TPI-manua
      l.PDF。經訴願決定機關以網頁瀏覽器連結下載此產品之
      使用手冊（丁證一卷第58至77頁），與參加人所檢附之使
      用手冊影本（乙證一卷第56至65頁）核對，二者內容相符
      。
　　⒉依證據2第ii頁之頁底記載「Edition 1」及「January 201
      1」、封底頁載有「©Advantech Co.,Ltd. 2011」等文字
      ，應可確認此電子手冊係西元2011年（即100年）出版，
      且足以推定其公開日早於該年度末（即100年12月31日）
      。又依研華公司於本院民事另案（109年民專訴字第2號）
      中就證據2於109年7月22日函覆本院之民事陳報狀及網站
      截圖附件（本院卷第459至461頁），進一步敘明證據2之
      出版公開日期係於100年8月15日，公開於該公司之網站。
      是以，無論以證據2第ii頁封底記載之推定公開日（100年
      12月31日）或研華公司回覆本院確認之公開日（100年8月
      15日），兩者皆早於系爭專利申請日（105年6月23日），
      堪認證據2確為系爭專利申請前已公開之先前技術。
　　⒊原告雖主張證據2第ii頁之頁碼旁標有「EKI-6528TI/6528T
      PI User Manual」字樣，惟第iii頁卻註記「EKI-2728I U
      ser Manual」字樣，兩者不一致；證據2之封底頁雖印有
      日期，但未具有頁碼，無法證明「EKI-6528TI/6528TPI」
      二型號確實於100年公開等等。惟查：　
　　　⑴經檢視證據2之使用手冊全文，有關EKI-6528TI或6528TP
        I等產品型號關鍵字，可見於封面頁、第v頁目錄頁、第
        2、3頁內文、第6頁第2.1圖等多處段落，另第ii頁、第
        iv至vi頁、第2至4頁、第6至10頁、第12至13頁封底左
        或右下側亦標示此產品型號關鍵字；相對於此，原告所
        指「EKI-2728I」產品型號關鍵字，則僅見於第iii頁。
        對照證據2之封面標示、內文技術說明之整體記載內容
        以及業界編寫使用手冊之一般習慣可知，證據2即為產
        品型號「EKI-6528TI/6528TPI」之使用說明文件，該型
        號「EKI-2728I」應僅屬單純之誤繕。
　　　⑵況依研華公司109年7月22日之民事陳報狀，亦敘明證據2
        之電子使用手冊為真實，確為該公司型號「EKI-6528TI
        /6528TPI」之產品使用手冊無誤（本院卷第459、461頁
        ）。由此足認證據2之真實性無疑，則第iii頁所載型號
        「EKI-2728I」應屬誤繕，原告執此否認證據2所載「EK
        I-6528TI/6528TPI」型號早於系爭專利公開之事實，顯
        非可取。
　　⒋原告復主張依原證4之1（本院卷第99頁），可知證據2之「
      EKI-6528TI與EKI-6528TPI」產品型號規格書，記載「27-
      Jul-2016」上傳，明顯晚於系爭專利申請日105年6月23日
      等等。然查，依原告所提「EKI-6528TI與EKI-6528TPI」
      產品型號規格書上係記載「Last updated：27-Jul-2016
      」，意指該產品最新之更新日期為西元2016年7月27日，
      並非指該規格書之首次公開日即為105年7月27日，並不能
      以事後之更新日期即為公開日之認定。再者，證據2之公
      開時點既由出版之研華公司函覆本院敘明其公開日早於系
      爭專利申請日，業如前述，則該產品縱然後續有更新規格
      書或手冊，仍不影響證據2早於系爭專利公開之事實，故
      原告以此爭執證據2不得作為系爭專利之先前技術，並非
      可採。
（五）證據4、5之組合，足以證明系爭專利請求項1不具進步性
      ：
　　⒈系爭專利請求項1與證據4之比對：
　　　⑴證據4圖1（乙證1卷第38頁）揭示一種網路配線面板及集
        線器(HUB)整合裝置，包括：一基座(10)，其內可容置
        一電路板(20)，相當於系爭專利請求項1之「一種機箱
        結構，包括：一機殼，其內可容置一電子裝置」技術內
        容；證據4圖1揭示複數個信號線連接埠(21)及網路線信
        號插座(22)，其為平行設置於該基座(10)上，該些信號
        線連接埠(21)及網路線信號插座(22)係電性連接該電路
        板(20)，相當於系爭專利請求項1之「複數個連接埠，
        其為平行設置於該機殼上，該些連接埠係電性連接該電
        子裝置」技術內容。
　　　⑵差異技術特徵：依上述比對，證據4專利說明書及圖式未
        記載「發光元件」及「安裝組件」，因此系爭專利請求
        項1與證據4之差異在於：系爭專利請求項1進一步限定①
        「至少一發光元件，設於該機殼上，該發光元件係電性
        連接該電子裝置…該些連接埠與該發光元件係位於該機
        殼之同一表面上」及②「至少一安裝組件，設於該機殼
        上，該機殼係利用該安裝組件以安裝於一平面上」等技
        術特徵。即系爭專利請求項1限定「發光元件」及「安
        裝組件」構件及其配置關係之技術特徵。
    ⒉證據5揭示上開差異技術特徵：
      ⑴證據5揭示一種具散熱殼體之電子裝置，其包括有散熱殼
        體(10)，其內可容置電路板(12)，其中，圖1顯示該散
        熱殼體(10)之側面具有複數個連接埠（圖未標示元件符
        號），其為平行設置於該散熱殼體(10)上，且該些連接
        埠係電性連接該電子裝置。故證據5之散熱殼體(10)、
        電路板(12)及連接埠等構件，即相當於系爭專利請求項
        1之機殼、電子裝置及連接埠等構件。
      ⑵依證據5圖1及說明書第7頁第22至23行記載「該散熱殼體
        10之側面至少設有一與外界連接埠或顯示燈」（乙證1
        卷第33頁），另其請求項3亦記載「其中該散熱殼體上
        設有至少一與外界連接埠或顯示燈」（乙證1卷第31頁
        ），證據5既可包含有顯示燈構件之配置方式，依所屬
        技術領域中具有通常知識者之理解，證據5所記載顯示
        燈與連接埠之配置關係，實質隱含有該顯示燈構件位於
        連接埠一側之技術特徵，相當於前述系爭專利請求項1
        與證據4之第①項差異技術特徵。
      ⑶又依證據5說明書第6頁第24行至第7頁第4行記載「具散熱殼體之電子裝置…懸掛在平面上」（乙證1卷第33頁）、請求項11記載「該具散熱殼體之電子裝置…也可懸掛在平面上」以及請求項13記載「該具散熱殼體之電子裝置可設置於顯示螢幕後方」（乙證1卷第31頁背面），可知證據5散熱殼體之電子裝置（對應系爭專利機殼及電子裝置）可懸掛於平面、設置於顯示螢幕後方等位置，依所屬技術領域中具有通常知識者之理解，當然具備有安裝組件構件，方可達成懸掛及設置於顯示螢幕後方之裝設功能及目的。因此，證據5上述記載所揭示技術內容，實質相當於前述系爭專利請求項1與證據4之第②項差異技術特徵。
　　　⑷據上比對，證據4及證據5已揭露系爭專利請求項1之整體技術特徵。
    ⒊證據4、5具有組合動機：
　　　證據4為一種網路配線面板及集線器(HUB)整合裝置，證據
      5則為散熱殼體之電子裝置，證據4及證據5均為外部具有
      機殼且內部為電路板之電子設備，兩者技術領域具有關聯
      性；證據4電路板(20)與複數個信號線連接埠(21)及網路
      線信號插座(22)間形成電性連接關係，且就其配置關係而
      言，複數個信號線連接埠(21)及複數連接埠及插座(22)為
      平行設置並位於該基座(10)同一平面上；對照證據5散熱
      殼體(10)所容置電路板(12)，亦與連接埠及顯示燈形成電
      性連接關係，且就其配置關係而言，該連接埠、顯示燈位
      於散熱殼體(10)之同一面。因此，就電性連接關係及其配
      置關係而言，兩者於功能及作用具有共通性。基此，該創
      作所屬技術領域中具有通常知識者，自有合理動機可將證
      據5之顯示燈設置於證據4之複數個信號線連接埠(21)及網
      路線信號插座(22)所在位置的同一表面。
    ⒋結論：
　　　依系爭專利說明書【0005】段落記載「提供一種機箱結構
      ，其將所有線路及顯示燈全部都設置同一表面上，不僅可
      縮小整體機箱體積，以達到扁平式的機箱結構設計，且可
      以簡單快速的安裝及拆卸，又能夠有效的統整複雜的線路
      ，以及能讓整體機箱更美觀整齊且能輕易判讀之功效」，
      可知系爭專利技術內容具有扁平機箱結構設計、提供安裝
      及拆卸、輕易判讀訊息等效果；對照之下，證據4之圖1顯
      示該基座(10)、複數個信號線連接埠(21)及網路線信號插
      座(22)之配置結構亦同樣具有「扁平機箱結構設計」及「
      統整複雜的線路」等效果，另證據5已實質隱含有顯示燈
      及連接埠可配置於同一側面、電子裝置可懸掛於平面上之
      技術內容，亦同樣具有「提供安裝及拆卸」、「輕易判讀
      訊息」等效果，亦即系爭專利對照先前技術並不具有有利
      功效，且未有無法預期之效果。因此，該創作所屬技術領
      域中具有通常知識者，自可依證據4及證據5所揭示技術內
      容結合而輕易完成系爭專利請求項1之創作，故不具進步
      性。
　　⒌原告固主張：證據5未清楚揭露連接埠及發光元件之設立位
      置，其機殼內部的主機板與機殼外部的連接器為垂直配置
      成90度，若將證據5的結構應用於證據4時，將使得機殼縱
      向較深且體積擴大，對於安裝上存有顯著限制等問題，無
      法達成系爭專利所欲解決之核心問題等等。但查：
　　　⑴參酌證據5圖1及說明書第7頁第22至23行記載「該散熱殼
        體10之側面至少設有一與外界連接埠或顯示燈」，證據
        5揭示機殼側面可設置連接埠、顯示燈等習知構件，因
        此證據4、證據5已實質對應系爭專利請求項1整體技術
        特徵。
　　　⑵由證據4觀之，其已揭示可將複數個信號線連接埠(21)及
        複數連接埠及插座(22)為平行設置並位於該基座(10)同
        一平面上，且該配置位置係位於機殼縱向較淺之同一側
        （參圖3），由於系爭專利與證據4、證據5之技術領域
        皆為容置電子裝置之機箱結構等相同技術領域，對該所
        屬技術領域之從業人員而言，本可因應產品及客戶需求
        ，藉由機殼開模、機板排線等習知手段，而可輕易調整
        連接埠及發光元件之配置位置，以達成變換機殼擺置方
        向等目的，此為該通常知識者所具備之基礎能力。因此
        ，該所屬技術領域中具有通常知識者當可參考證據5記
        載顯示燈與連接埠之配置關係，並將其輕易應用至證據
        4複數連接埠位於同一側上，而輕易完成連接埠及顯示
        燈皆位於機殼縱向較淺之同一側。是以，證據4與證據5
        之組合當不會有原告主張之「機殼縱向較深且體積擴大
        ，而對於安裝上存有顯著限制」等問題，故其主張並不
        足採。
    ⒍原告另主張：系爭專利第1圖以及說明書第[0018]段明確提
      到「本創作為能將產品整體體積設計為輕薄小型化，以達
      到扁平式的機箱結構設計，因此將所有連接埠及顯示燈全
      部都設置同一表面上，且容置於殼體內的電子裝置也與所
      有連接埠及發光元件平行配置，不僅可縮小整體機箱體積
      ，以符合能在最小的安裝空間環境下安裝本創作之產品之
      需求」等語，可知即使將證據4結合證據5，均無法達到上
      述技術之功效等等。惟查：
　　　⑴關於原告所稱「輕薄小型化」、「扁平式的機箱結構設
        計」、「縮小整體機箱體積」等功效主張，因證據4即
        係以縮減裝置體積為其創作目的，其中圖1顯示該基座(
        10)、複數個信號線連接埠(21)及網路線信號插座(22)
        之配置結構，即可具有「輕薄小型化」、「扁平式的機
        箱結構設計」、「縮小整體機箱體積」等效果，是以系
        爭專利相較證據4並不具有功效之增進。
　　　⑵至原告所指連接埠及發光元件設置同一表面之功效，因
        證據5既已揭示顯示燈及連接埠可配置於同一側面且電
        子裝置可懸掛於平面上等技術內容，當然亦具有「提供
        安裝及拆卸」、「輕易判讀訊息」等效果，亦即系爭專
        利對照先前技術皆不具有有利功效，且未有無法預期之
        功效，原告主張並不足採。
　  ⒎原告雖主張訴願決定明顯係「後見之明」，現實根本不存
      在任何動機、理由或教示結合證據4、5，所屬技術領域之
      通常知識者，若未閱讀過系爭專利技術內容，亦無從憑空
      產生證據4、5之結合動機，因此，證據4、5之組合實無法
      證明請求項1不具進步性等等。然而：
　　　⑴判斷是否具備進步性時，得組合多份引證文件中之全部
        或部分技術內容，或組合單一引證文件中之部分技術內
        容，或組合引證文件中之技術內容與其他已公開之先前
        技術內容，以判斷專利之發明或創作是否能輕易完成。
        判斷該發明所屬技術領域中具有通常知識者是否有動機
        能結合複數引證之技術內容時，應綜合考量複數引證間
        之技術領域是否具有關連性，彼此間所欲解決技術問題
        ，抑或技術內容所產生之功能、作用是否具共通性，以
        及相關引證之技術內容是否已明確記載或實質隱含結合
        不同引證之技術內容之教示或建議等因素（最高行政法
        院109年度上字第580號判決意旨參照）。
　　　⑵參酌前述系爭專利請求項1不具進步性之理由，證據4為
        一種網路配線面板及集線器(HUB)整合裝置、證據5為散
        熱殼體之電子裝置，證據4及證據5均為外部具有機殼且
        內部為電路板之電子設備，兩者技術領域具有關聯性；
        且證據4電路板(20)與複數個信號線連接埠(21)及網路
        線信號插座(22)間形成電性連接關係，且該些複數連接
        埠及插座為平行設置並位於同一平面上，對照證據5亦
        有連接埠及顯示燈形成電性連接關係及配置同一平面配
        置關係，亦具有功能及作用之共通性。依此足以認定證
        據4、5具有結合動機，原告以訴願決定係後見之明或若
        未閱讀系爭專利內容即不存在任何動機結合證據4、5所
        為主張，當非可採。
（六）證據4、5、6之組合，足以證明系爭專利請求項2不具進步
      性：
    ⒈系爭專利請求項2為依附請求項1之附屬項，是該附屬項尚
      應包括其所依附請求項1之所有技術特徵，其中所依附請
      求項1不具進步性之理由，詳如前述，系爭專利請求項2進
      一步限定「其中該機殼更包含複數個散熱孔」。
    ⒉依系爭專利說明書【0013】段記載「本創作於機殼10上更
      包含複數個散熱孔104，能夠讓電子裝置因運作所產生的
      熱能透過機殼10上的此些散熱孔104散熱於外部，因此也
      賦予機箱結構整體產品具有散熱功能的功能性訴求」，可
      知系爭專利請求項2設置散熱孔僅具有散熱功能。
　　⒊查一般電子裝置因運作產生熱能，為避免熱源囤積，於機
      殼設置散熱孔以增加對流以達散熱目的，僅為一般機構設
      計之通常知識，普遍見於一般電子裝置機殼外觀，此可參
      照證據6圖式第2C圖及說明書【0024】段落記載「蓋板112
      更具有多個散熱孔1126。這些散熱孔1126例如是平均分佈
      於承載開口1120的兩側...這些散熱孔1126的功能在於排
      除訊號接線模組120在運作時所產生的熱能」（乙證1卷第
      22頁背面）。證據6之蓋板112、多個散熱孔1126即相當於
      請求項2之機殼、複數散熱孔，故證據4、5、6已揭露請求
      項2之整體技術特徵。
　　⒋證據4、5具有組合動機，已如前述。另證據6為一種接線裝
      置，外部具有承載框架110、內部具有訊號接線模組120等
      電子設備，證據4、5、6均為外部由機殼構成、內部配置
      電路板之電子設備，三者技術領域具有關聯性；證據4複
      數個信號線連接埠(21)及網路線信號插座(22)、證據5散
      熱殼體10側面之連接埠、證據6圖2A蓋板112上方配置有訊
      號接線模組120，三者皆為訊號接頭，均可供電子設備進
      行訊號傳遞，三者於功能及作用具有共通性；又證據6說
      明書【0024】段記載「這些散熱孔1126的功能在於排除訊
      號接線模組120在運作時所產生的熱能」、說明書【0026
      】段記載「藉由露出於飾板119外的運作指示燈123來得知
      訊號接線模組120的運作情況」，明確教示及建議可在電
      子設備機殼上設置散熱孔及連接埠指示燈。因此，該創作
      所屬技術領域中具有通常知識者，具有合理動機可將證據
      6之散熱孔1126設置於證據4之基座10外殼上，以排除運作
      時產生的熱能，而輕易完成系爭專利請求項2之創作。此
      外，機殼具有散熱孔設計方式，亦符合一般人之日常生活
      經驗，其藉由開孔以達散熱效果並不具有無法預期之功效
      。故證據4、5、6之組合足以證明系爭專利請求項2不具進
      步性。
（七）證據4、5、7之組合，足以證明系爭專利請求項5、6、8不
      具進步性：
　　⒈系爭專利請求項5：
      ⑴系爭專利請求項5為依附請求項1之附屬項，是該附屬項
        尚應包括其所依附請求項1之所有技術特徵，其中所依
        附請求項1不具進步性之理由，詳如前述。系爭專利請
        求項5進一步限定「其中該安裝組件係為第一磁性元件
        ，該平面設有一第二磁性元件，該第一磁性元件與該第
        二磁性元件為磁性相吸以吸附固定」。
      ⑵比對系爭專利5及證據7：證據7圖1及說明書第8頁第11至
        20行記載「遙控器1設置有至少一第一磁吸元件11，該
        第一磁吸元件11係可為磁鐵或可與磁鐵相吸的金屬件，
        該第一磁吸元件11可內設於該遙控器1內之適當位置，
        或設置於遙控器1之表面…該定位吸附板2係為一薄板結
        構體…該定位吸附板2係設置有至少一第二磁吸元件21…
        該第二磁吸元件21係可與該第一磁吸元件11相互磁吸結
        合」（乙證1卷第8頁背面）。證據7之遙控器1第一磁吸
        元件11及定位吸附板2、第二磁吸元件21等構件及其配
        置關係，即相當於系爭專利請求項5之第一磁性元件及
        第二磁性元件等構件及其配置關係。因此，證據4、5、
        7之組合已揭露系爭專利請求項5之整體技術特徵。
      ⑶先前技術具有組合動機：證據4、5組合動機如前所述，
        另證據7為一種遙控器之配置組件，與證據4之網路配線
        面板及集線器(HUB)整合裝置、證據5之散熱殼體之電子
        裝置，其應用技術領域雖有所差異，然證據7為一種外
        部殼體包覆內部電路板之電子裝置，與證據4、5相較，
        至多僅為內部電路板類型差異所致尺寸差異，然就應用
        該殼體包覆電子零件技術及殼體固定技術觀之，三者屬
        相近性質之電子裝置。因此，證據7及證據4、5之技術
        領域具有關聯性；又證據5之請求項11、請求項13已實
        質隱含該電子裝置可懸掛及設置於其他平面之技術，證
        據7則進一步明確教示及建議可採用第一磁吸元件11及
        第二磁吸元件21以達懸掛及設置於其他平面之技術，該
        創作所屬技術領域中具有通常知識者有合理動機結合證
        據4、5、7。
      ⑷結論：
　　　　依系爭專利說明書【0015】段記載「安裝組件係為第一
        磁性元件26，如磁性插置件或磁鐵，平面24設有一第二
        磁性元件28，例如磁性凹塊或磁鐵，第一磁性元件26與
        第二磁性元件28為相匹配之結構設計，藉由第一磁性元
        件26與第二磁性元件28為磁性相吸特性予以吸附固定，
        其中平面24可為辦公室隔板或家俱表面等。此方式不需
        要額外的工具進行鎖固，徒手就能拆卸與組裝了，使得
        拆卸與組裝更加簡單快速」，對照證據7說明書第6頁第
        8至12行記載「本發明之主要目的係提供一種遙控器及
        其定位吸附板，當使用者不使用遙控器而將其閒置時，
        可直接將遙控器以被吸附的方式定位於該定位吸附板上
        ，提供使用者簡易的收納遙控器」。依證據7磁吸固定
        方式，亦可達到如系爭專利所稱「不需要額外的工具進
        行鎖固，徒手就能拆卸與組裝」等功效，系爭專利請求
        項5對照先前技術不具有有利功效，且未產生無法預期
        之效果。因此，該創作所屬技術領域中具有通常知識者
        自可依證據4、5、7所揭示技術內容結合而輕易完成系
        爭專利請求項5之創作，故不具進步性。
　　⒉系爭專利請求項6：
　　　⑴系爭專利請求項6為依附請求項1之附屬項，是該附屬項
        尚應包括其所依附請求項1之所有技術特徵，其中所依
        附請求項1不具進步性之理由，詳如前述。系爭專利請
        求項6進一步限定「其中該安裝組件係為磁性元件，該
        平面設有一金屬元件或該平面為金屬平面，該磁性元件
        能對應吸附於該金屬元件上或直接吸附於該金屬平面上
        」。
　　　⑵證據7所記載相關磁吸固定技術，已如前述，證據7之遙
        控器1第一磁吸元件11及定位吸附板2、第二磁吸元件21
        等構件及其配置關係，即相當於系爭專利請求項6之磁
        性元件及金屬元件等構件及其配置關係，另有關證據4
        、5、7具有組合動機及系爭專利不具有功效增進等理由
        ，均如前述，故證據4、5、7之組合足以證明系爭專利
        請求項6不具進步性。
　　⒊系爭專利請求項8：
　　　⑴系爭專利請求項8為依附請求項1之附屬項，是該附屬項
        尚應包括其所依附請求項1之所有技術特徵，其中所依
        附請求項1不具進步性之理由，詳如前述。系爭專利請
        求項8進一步限定「其中該平面係為牆面、桌面、天花
        板、家俱表面、工具箱表面或隔板」。
　　　⑵查證據7說明書第7頁第8行記載：「本發明再提供一種定
        位吸附板，其設置於牆壁壁面或電器用品機殼，以磁吸
        的方式吸附固定一遙控器」（乙證1卷第9頁），可知證
        據7所揭示之平面包含有牆壁、壁面等位置，即實質相
        當系爭專利請求項8之整體技術特徵。另有關證據4、5
        、7具有組合動機及系爭專利不具有功效增進等理由，
        亦如前述，故證據4、5、7之組合足以證明系爭專利請
        求項8不具進步性。
　　⒋原告雖主張：證據7所揭露之技術內容為「遙控器及其定位
      吸附板」，與系爭專利「機箱結構」的技術領域不同，且
      證據7所欲解決為遙控器之收納問題，與系爭專利說明書
      所欲解決問題不同；另系爭專利藉由請求項5、6的技術特
      徵，不須任何工具快速組裝，以達成應用在各種不同可供
      磁性吸附的金屬平面上，且不止解決放置定位、固定的問
      題，還能解決拆卸和組裝的問題，此項技術目的及功效，
      為證據7所無法達成者等等。惟查：
      ⑴判斷該發明所屬技術領域中具有通常知識者是否有動機
        能結合複數引證之技術內容時，應考量複數引證之技術
        內容的關連性或共通性，而非考量引證之技術內容與申
        請專利之發明的技術內容之關連性或共通性。亦即，本
        件應考量證據7與證據4、5所揭技術內容之關連性及共
        通性，原告指稱證據7與系爭專利之技術領域完全不同
        ，並不符合進步性結合動機之判斷方式，合先敘明。
　　　⑵又證據7為一種遙控器之配置組件，與證據4之網路配線
        面板及集線器(HUB)整合裝置、證據5之散熱殼體之電子
        裝置，其應用技術領域雖有所差異，然證據7為一種外
        部殼體包覆內部電路板之電子裝置，與證據4或證據5相
        較，至多僅為內部電路板類型差異所致尺寸差異，然就
        應用該殼體包覆電子零件技術及殼體固定技術觀之，三
        者屬相近性質之電子裝置，因此，該所屬技術領域具有
        通常知識者，當可將證據7已明確教示及建議可採用第
        一磁吸元件11及第二磁吸元件21以達懸掛及設置於其他
        平面之技術，輕易運用至各類型內含電子裝置之殼體上
        ，而可輕易達成如系爭專利請求項5、6之整體吸附固定
        手段及功效，故原告此部分之主張，並不足採。
（八）證據2足以證明系爭專利請求項7不具進步性：
　　⒈系爭專利請求項7為依附請求項1之附屬項，是該附屬項尚
      應包括其所依附請求項1之所有技術特徵，合先敘明。
    ⒉比對系爭專利請求項1：
      ⑴證據2封面頁記載「EKI-6528TI/6528TPI」型號產品，依
        第2頁第1.1節「Introduction」說明，該「EKI-6528TI
        」及「EKI-6528TPI」型號產品均屬工業用交換機（ind
        ustrial switches）。另第6頁圖2.1顯示該網路交換機
        電子設備之各面視圖，由外觀可確認該電子設備具有機
        殼，並設有複數LED指示燈（參表2.1）及網路連接埠（
        Network Connector），其中LED指示燈與網路連接埠係
        配置於機殼同一平面上。又該網路交換機電子設備既具
        有電源、網路連接埠、LED發光訊號顯示及連網通訊傳
        輸功能，當可直接無歧異推知該電子設備必然具有電路
        電子控制單元（如電路板等），且電路電子控制單元與
        指示燈與連接埠係彼此電性連接。
　　　⑵因此，證據2之網路交換機電子設備外殼、網路交換機電
        子設備內部電路電子控制單元、LED指示燈及網路連接
        埠，即相當於請求項1之機殼、電子裝置、發光元件、
        連接埠。是以，證據2已揭露請求項1「一種機箱結構，
        包括：一機殼，其內可容置一電子裝置；至少一發光元
        件，設於該機殼上，該發光元件係電性連接該電子裝置
        ；複數個連接埠，其為平行設置於該機殼上，該些連接
        埠係電性連接該電子裝置，且該些連接埠與該發光元件
        係位於該機殼之同一表面上」之技術特徵。
　　　⑶再者，證據2第7頁第2.3節記載該二型號產品支援「Wall
        （牆面）」及「DIN-rail（即DIN導軌）」兩種安裝方
        式，第2.3.1節「Wall mounting」及第2.3.2節「DIN-r
        ail mounting」並分別詳述其安裝步驟及示意圖（即圖
        2.2及圖2.3），其中證據2第7頁圖2.2揭露一結合件（b
        rackets），鎖固至網路交換機電子設備外殼上，該外
        殼係利用該結合件以安裝於牆面上（hang the switch 
        to nails on the wall）。證據2之結合件及牆面等構
        件及其配置關係，即相當於系爭專利請求項1之安裝組
        件及平面等構件及其配置關係，故證據2已揭露系爭專
        利請求項1「以及至少一安裝組件，設於該機殼上，該
        機殼係利用該安裝組件以安裝於一平面上」之技術特徵
        。
　　　⑷準此，證據2已揭露系爭專利請求項1之全部技術特徵，
        其差異僅在於文字的記載形式，且能直接且無歧異得知
        之技術特徵。
　　⒊比對系爭專利請求項7：
　　  ⑴進一步比對證據2與系爭專利請求項7，系爭專利請求項7
        限定「其中該安裝組件係為滑軌卡槽，該平面設有一滑
        軌卡合件，該滑軌卡槽與該滑軌卡合件為相匹配以卡合
        固定」。
　　　⑵查證據2第8頁圖2.3揭露一結合件（DIN-rail clip），
        設於網路交換機電子設備外殼上，該外殼係利用該結合
        件安裝至DIN-rail上（hang the device to the DIN-r
        ail）。依該創作所屬技術領域中具有通常知識者之理
        解，DIN-rail係為一種工業用途之設備配置規格，一般
        可應用至工業控制設備及網路設備上，使該類設備可藉
        由滑軌機構以安裝至機架上，因此，證據2之該結合件
        所具有之滑軌卡合固定技術內容，即實質相當系爭專利
        請求項7之整體技術特徵，是證據2亦揭露系爭專利請求
        項7之全部技術特徵。
    ⒋基上，證據2足以證明系爭專利請求項7不具進步性。
（九）至於原告以其於107年2月6日依法向被告申請系爭專利之
      新型專利技術報告（本院卷第101至102頁），主張依被告
      於107年5月11日所完成之新型技術報告記載：請求項1-10
      之比對結果代碼均為「6」(即無法發現足以否定其新穎性
      等要件之先前技術文獻)等等。惟按，新型專利技術報告
      僅為申請人判斷該新型專利權是否合於專利實體要件之參
      考，該新型專利技術報告所載比對結果並無任何拘束力，
      且非行政處分，對於該新型專利之效力亦無任何影響（最
      高行政法院106年度判字第137號判決意旨參照）。本件依
      原告所提前揭新型專利技術報告，既為被告機關無拘束力
      之報告，縱其嗣後認定結果與該新型技術報告之結論不同
      ，亦無法據此認其事後撤銷系爭專利即損及原告對於該新
      型技術報告之信賴，故原告執此主張被告事後撤銷系爭專
      利難謂適法，並非可採。
八、綜上所述，本件證據2具有證據能力，足以作為系爭專利的
    先前技術；證據4、5之組合足以證明系爭專利請求項1不具
    進步性；證據4、5、6之組合足以證明系爭專利請求項2不具
    進步性；證據4、5、7之組合足以證明系爭專利請求項5、6
    、8不具進步性；證據2足以證明系爭專利請求項7不具進步
    性。從而，被告以系爭專利請求項1、2、5至8有違反核准時
    專利法第120條準用第22條第2 項規定，所為舉發成立並為
    撤銷之原處分，符合法律規定，訴願決定予以維持，亦無違
    誤。原告仍執前詞，請求撤銷原處分關於系爭專利「請求項
    1至2、5至8舉發成立，應予撤銷」部分及訴願決定，為無理
    由，應予駁回。
九、本件判決基礎已經明確，當事人其餘攻擊防禦方法及訴訟資
    料經本院斟酌後，認與判決結果沒有影響，無逐一論述的必
    要，併此說明。
十、結論：本件原告之訴為無理由，爰依智慧財產案件審理法第
    1條，行政訴訟法第98條第1項前段，判決如主文。
中　　華　　民　　國　　110 　年　　9 　　月　　1 　　日
                        智慧財產第三庭
　　　　　　　　　　　　　審判長法　官　  蔡惠如
　　　　　　　　　　　　　　　　法　官　  何若薇　
　　　　　　　　　　　　　　　　法　官　  吳俊龍
以上正本證明與原本無異。
如不服本判決，應於送達後20日內，向本院提出上訴狀並表明上
訴理由，其未表明上訴理由者，應於提起上訴後20日內向本院補
提上訴理由書；如於本判決宣示後送達前提起上訴者，應於判決
送達後20日內補提上訴理由書（均須按他造人數附繕本）。
上訴時應委任律師為訴訟代理人，並提出委任書（行政訴訟法第
241條之1第1 項前段），但符合下列情形者，得例外不委任律師
為訴訟代理人（同條第1項但書、第2項）。
┌─────────┬────────────────┐
│得不委任律師為訴訟│         所  需  要  件         │
│代理人之情形      │                                │
├─────────┼────────────────┤
│㈠符合右列情形之一│1.上訴人或其法定代理人具備律師資│
│  者，得不委任律師│  格或為教育部審定合格之大學或獨│
│  為訴訟代理人　  │  立學院公法學教授、副教授者。  │
│                  │2.稅務行政事件，上訴人或其法定代│
│                  │  理人具備會計師資格者。        │
│                  │3.專利行政事件，上訴人或其法定代│
│                  │  理人具備專利師資格或依法得為專│
│                  │  利代理人者。                  │
├─────────┼────────────────┤
│㈡非律師具有右列情│1.上訴人之配偶、三親等內之血親、│
│  形之一，經最高行│  二親等內之姻親具備律師資格者。│
│  政法院認為適當者│2.稅務行政事件，具備會計師資格者│
│  ，亦得為上訴審訴│  。                            │
│  訟代理人        │3.專利行政事件，具備專利師資格或│
│                  │  依法得為專利代理人者。        │
│                  │4.上訴人為公法人、中央或地方機關│
│                  │  、公法上之非法人團體時，其所屬│
│                  │  專任人員辦理法制、法務、訴願業│
│                  │  務或與訴訟事件相關業務者。    │
├─────────┴────────────────┤
│是否符合㈠、㈡之情形，而得為強制律師代理之例外，上訴│
│人應於提起上訴或委任時釋明之，並提出㈡所示關係之釋明│
│文書影本及委任書。                                  │
└──────────────────────────┘
中　　華　　民　　國　　110 　年　　9 　　月　　8 　　日
                                書記官    蔣淑君